【裁判字號】    95,抗,550
【裁判日期】    951115
【裁判案由】    撤銷假扣押
【裁判全文】
臺灣高等法院臺中分院民事裁定           95年度抗字第550號
抗  告  人  甲○○
上列抗告人因與相對人熊貓東京管理委員會間撤銷假扣押事件，
對於中華民國95年 8月21日台灣台中地方法院95年度裁全聲字第
626號裁定，提起抗告，本院裁定如下：
    主  文
抗告駁回。
抗告程序費用由抗告人負擔。
    理  由
一、本件相對人向原法院聲請意旨略以：抗告人與相對人間因請
    求回復名譽事件，聲請就相對人之財產為假扣押，經原法院
    以92年度裁全字第4229號裁定准許。抗告人之本案訴訟，嗣
    經原法院以93年度訴字第2073號判決、台灣高等法院台中分
    院94年度上字第296號判決、最高法院 95年度台上字1560號
    民事裁定回，抗告人敗訴確定，爰聲請撤銷原法院92年度裁
    全字第4229號之假扣押裁定等語。原法院以95年度裁全聲字
    第 626號裁定予以准許，抗告人不服提起抗告，其抗告意旨
    略以：抗告人業已對相對人另行提起民事訴訟，且其起訴事
    實及其基礎理由中之一部，即為本件聲請扣押原因同一事件
    之一部。原法院以 95年度裁全聲字第626號裁定准許相對人
    之聲請，撤銷該院92年度裁全字第4229號之假扣押裁定，並
    未審酌前揭事實，驟下決定，於法尚有未合。爰提起抗告，
    請求廢棄原裁定云云。
二、經查：按假扣押之原因消滅、債權人受本案敗訴判決確定或
    其他命假扣押之情事變更者，債務人得聲請撤銷假扣押裁定
    ，民事訴訟法第530條第1項定有明文。該條所稱之假扣押之
    原因消滅者，係指債權人於聲請假扣押時，所主張之假扣押
    原因已不復存在，已無日後不能強制執行或甚難執行之虞。
    經查原法院92年度裁全字第4229號假扣押裁定之本案訴訟，
    係抗告人向相對人請求回復名譽，聲請就相對人之財產為假
    扣押。而該本案訴訟判決抗告人敗訴確定，業經本院調卷查
    明屬實。則抗告人就該項回復名譽之請求，已無日後不能強
    制執行或或甚難執行之虞，其假扣押原因應已消滅。至於抗
    告人以請求相對人給予各期管理委員會會議紀錄影本、各期
    全體住戶管理費繳交及其支出明細影本，以及按照管理委員
    會會議決議辦理簽訂責任交接切結書，以便變更銀行印鑑乙
    事，而另案起訴，縱經台中地方法院受理，核係抗告人對相
    對人因履行會議決議約定而涉訟，與本件無關。從而，原法
    院以 95年度裁全聲字第626號裁定准許相對人之聲請撤銷該
    院92年度裁全字第4229號之假扣押裁定，於法並無不合。抗
    告意旨，仍執陳詞，聲明廢棄，為無理由，應予駁回。
四、據上論結，本件抗告為無理由，依民事訴訟法第495條之1第
    1項、第449條第1項、第95條、第78條，爰裁定如主文。
中    華    民    國    95    年    11    月    15    日
                    民事第三庭審判長法  官  陳照德
                                    法  官  蔡王金全
                                    法  官  曾謀貴
以上正本係照原本作成。
本件得依民事訴訟法第486條第4項再抗告。如提起再抗告者應於
裁定送達後10日內向本院提出抗告理由狀（須按照他造人數附具
繕本）並繳納抗告裁判費新台幣 1,000元，同時委任律師或具有
律師資格之關係人為代理人。
                                    書記官  李妍嬅
中    華    民    國    95    年    11    月    16    日
                                                      Ｂ


司法院資訊處製作；財團法人民間司法改革基金會備份。
